【裁判字號】    92,上易,650
【裁判日期】    920610
【裁判案由】    傷害等
【裁判全文】
臺灣高等法院高雄分院刑事判決                    九十二年度上易字第六五號
    上  訴  人  台灣高雄地方法院檢察署檢察官
    上  訴  人
    即  被  告  乙○○
                丙○○
    被      告  甲○○
右上訴人因被告傷害等案件，不服台灣高雄地方法院九十二年度易字第二五三號中華
民國九十二年二月二十六日第一審判決（起訴案號：台灣高雄地方法院檢察署九十一
年度偵字第二七一八九號、九十一年度偵緝字第一五０八號），提起上訴，本院判決
如左：
    主  文
上訴駁回。
丙○○緩刑貳年。
    事實及理由
一、本案經本院審理結果，認第一審判決認事用法及量刑均無不當，應予維持，並引
    用第一審判決書記載之事實、證據及理由（如附件）。
二、上訴人即檢察官上訴意旨以：被告甲○○擅自進入被告丙○○、乙○○經營之南
    北水餃店，辱及毆打被告丙○○、乙○○，且事後仍未見悔意，原審判決量處
    被告甲○○傷害罰金三千元，公然侮辱一千五百元，定執行刑罰金四千元，尚屬
    過輕。
三、上訴人即被告丙○○、乙○○上訴意旨以：其等因受被告甲○○辱，才回以「
    要幹回去幹你娘」、「瘋女人」等語，其等應屬防衛自身，並非辱被告甲○○
    ，原審判決各判處罰金二千五百元，即有未當。
四、經查，被告甲○○以三字經等粗鄙之言語辱罵被告丙○○及乙○○之事實，迭據
    被告丙○○及乙○○指訴甚詳，且經被告甲○○供承在卷，此部分應可認為真實
    。又被告甲○○抓起被告丙○○前方衣領用力猛甩，並抓傷丙○○等情，已經證
    人郭碧華、薛宇貴證述在卷，並有高雄市立大同醫院診斷證明書一紙附卷可稽，
    復參以被告丙○○受傷部位與被告甲○○拉扯之位置相符，被告甲○○傷害犯行
    亦堪認定。另被告丙○○及乙○○以三字經等辱被告甲○○之情，業據被告甲○○指訴在卷，被告丙○○及乙○○亦供述有以「要幹回去幹你娘」、「瘋女人
    」等語回被告甲○○，且證人薛宇貴在原審已證述雙方都有用三字經及不雅的
    言語對罵等語，證人李得、蔡龍於偵訊時亦證稱被告丙○○確有以髒話罵被告甲○○等語，證人郭碧華於原審亦證述被告乙○○有罵被告甲○○「瘋女人」等語
    。再核以證人薛宇貴、李得、蔡龍彼此證述情節均大致相符，而證人薛宇貴復同
    時證述被告甲○○、丙○○及乙○○互相辱經過，況證人薛宇貴、李得、蔡龍
    與被告三人間復無親戚或僱僱關係，或有嫌隙，當無甘冒偽證罪責而為虛偽之證
    述，是證人薛宇貴、李得、蔡龍之證言應堪採取。至被告丙○○及乙○○辯稱其
    等回被告甲○○係屬防衛自身行為等語，然正當防衛必須對於現在不法之侵害
    始得為之，侵害業已過去，即無正當防衛可言。被告丙○○及乙○○於遭被告甲○○辱後，被告甲○○之公然侮辱犯行已經完成，被告丙○○及乙○○其後回
    被告甲○○，難認有正當防衛可言。從而，原審判決以被告三人犯行明確，並
    審酌被告三人因細故而相互辱，被告丙○○所受之傷害亦非重，情節均非重大
    ，而被告甲○○坦承大部分犯行，惟被告三人均未能和解等一切情狀，分別量處
    被告黃玉香傷害罰金三千元、公然侮辱一千五百元，定執行刑罰金四千元，量處
    被告乙○○、丙○○各罰金二千五百元，均併諭知易服勞役之折算標準，認事用
    法核無違誤，量刑亦屬相當。檢察官上訴意旨以原審判決對被告甲○○量刑過輕
    ，指摘原判決不當，被告上訴意旨辯稱未犯罪，指摘原判決不當，均無理由，應
    予駁回。
五、又查，被告丙○○前未曾犯罪，有台灣高等法院被告全國前案紀錄表在卷足憑，
    本次因遭被告甲○○公然侮辱及毆打，一時失慮，致觸犯刑章，其經此偵審程序
    教訓，應知警惕，諒無再犯之虞，且被告丙○○年已逾七旬，本院認所宣告之刑
    ，以暫不執行為適當，併諭知緩刑二年，以勵自新。
據上論斷，應依刑事訴訟法第三百六十八條、第三百七十三條、刑法第七十四條第一
款，判決如主文。
本案經檢察官沈紹嘉到庭執行職務。
中      華      民      國    九十二    年      六      月      十      日
                              臺灣高等法院高雄分院刑事第一庭
                                  審判長法官  曾永宗
                                        法官  邱永貴
            法官  郭玫利
右正本證明與原本無異。
不得上訴。
                                  法院書記官  鄭靜芳
中    華    民    國      九十二      年      六      月    十一    日
附錄本件論罪科刑法條
刑法第三百零九條第一項：
公然侮辱人者，處拘役或三百元以下罰金。
刑法第二百七十七條第一項：
傷害人之身體或健康者，處三年以下有期徒刑、拘役或一千元以下罰金。


司法院資訊處製作；財團法人民間司法改革基金會備份。
